【裁判字號】    97,訴,1585
【裁判日期】    980114
【裁判案由】    妨害自由等
【裁判全文】
臺灣基隆地方法院刑事判決              97年度訴字第1585號
公  訴  人  臺灣基隆地方法院檢察署檢察官
被      告  乙○○
            己○○
            甲○○
上列被告因妨害自由等案件，經檢察官提起公訴（96年度偵字第
4705號），本院判決如下：
    主  文
乙○○共同以非法方法，剝奪人之行動自由，處有期徒刑拾月。
己○○、甲○○共同以非法方法，剝奪人之行動自由，各處有期
徒刑捌月。
    事  實
一、緣乙○○係設於基隆市○○區○○路169 巷32之1 號民間神
    壇「濟公會」之主持者，並與己○○同為該神壇乩童；甲○○則係該神壇信徒之一員，平日亦常到場協助乙○○俾服務
    神壇信眾；而丙○○（原名翁曉琦）則係自民國96年3、4月
    起，方因已故胞兄友人蕭儒淵之推薦，而知遇事可往「濟公
    會」求神問卜（即俗稱之「問事」）。96年5 月初，丙○○
    有感於己身精神狀況之不佳，乃於96年5 月5 日（星期六）
    ，循例前往「濟公會」以求消災解厄之法，並經乙○○曉示
    其「刻遭鬼魅侵擾（即俗稱之『卡到陰』），必須作法方能
    祛除陰氣」等語而後應允；又「作法祛陰」既成共識，乙○○乃言囑丙○○於「下個星期六」（即96年5 月12日），備
    妥蓮花（金紙摺成的蓮花）、各式金紙（壽金、卦金）、桃
    枝、青竹等必備物品到場以行其事，並由在旁協助之己○○
    當場以「紅包袋」隨手筆記上揭「口授事項」，俾供丙○○
    稍後返家備料之參考。96年5 月12日下午3、4時左右，丙○○果按諸約定，攜同上開必備物品而再抵神壇；乙○○見其
    應約而來，遂亦指示姓名年籍不詳之在場信眾（即俗稱之「
    師兄」、「師姐」），於首開神壇前方廣場，「將金紙撕開
    俾圍繞成直徑約1 公尺之圓圈，同時將蓮花置於該金紙上方
    ，暨於圈內擺設椅子1 張」（以下簡稱「金紙、蓮花圈」）
    ，俾使丙○○於「焚香拜禱」後，脫去外套、鞋子而自行進
    入該「金紙、蓮花圈」內坐定。各項事前籌備既畢，身著「
    濟公服」之乙○○乃即差遣身著「道袍」之己○○、甲○○
    2 人協助進行法事，並即作狀開始誦唸經文；在旁協助之甲○○見狀，則亦按諸指示，引火於前開「圈圍在丙○○四周
    」之金紙、蓮花等物而使其猛烈燃燒。詎料，本已安坐於「
    金紙、蓮花圈」內之丙○○赫見彼等引火行止，驚恐過度，
    兼以有感於四周火勢之猛烈，竟即跳出圈外以免己身遭致火
    焚，藉此而為其「已不欲繼續委請乙○○作法祛陰」之表示
    。乃乙○○見此情景，明知丙○○顯已反悔（即已不願再為
    本場法事之續行），猶未肯就此罷手，進而萌生剝奪他人行
    動自由之犯意，藉詞「法事猶未完成」而指示己○○、甲○○2 人違反丙○○之意願，逕將丙○○押回前開「金紙、蓮
    花圈」內以續行其事；己○○、甲○○2 人見此情景，亦已
    明知丙○○顯然不願續為「作法祛陰」，猶執意聽從神壇主
    持者乙○○之指示，而與乙○○達成剝奪他人行動自由之犯
    意聯絡，進而以「左右包夾」之方式，箝制丙○○之肢體行
    止，藉此將丙○○強行押返「金紙、蓮花圈」內而非法剝奪
    丙○○之行動自由，嗣更推由己○○1 人陪同其中以續為壓
    制，俾防丙○○再因難忍烈焰而逃至圈外；其間，丙○○則
    果遭烈火焚身而幾度叫嚷，然乙○○、己○○、甲○○3 人
    就此則概無所動。迨上開「金紙、蓮花圈」悉遭烈火吞噬而
    全數燃燒殆盡，乙○○方以「法事進行完畢」為由，指示己○○、甲○○2 人將丙○○扶至圈外，至此，丙○○遭剝奪
    之行動自由，方經恢復，惟其仍已於上開過程中，遭烈焰焚
    身而受有上肢及下肢二至三度燒灼傷（佔體表面積8%）及過
    敏性皮膚炎等傷害。又乙○○嗣見事態嚴重，雖即以神壇內
    之不明液體（係以「米酒瓶」盛裝）、藥膏等物，澆淋、塗
    抹丙○○之患部暨於其上敷以金紙俾求安撫，然丙○○仍因
    患部疼痛難耐而堅持就醫並報警查辦。
二、案經丙○○訴由基隆市警察局第一分局移送臺灣基隆地方法
    院檢察署檢察官偵查起訴。
    理  由
一、證據能力
  (一)供述證據部分（被告以外之人於審判外之言詞或書面陳述）
    ：
    被告乙○○、己○○、甲○○3 人，就本案起訴卷證之「證
    據能力」俱無爭執（見本院卷附準備程序筆錄及審判筆錄）
    。兼以本院援為認定事實之證據資料中，有關「告訴人丙○○於檢察官偵訊時之證述」，固為「被告以外之人於審判外
    之言詞陳述」；有關偵查卷第22頁所附之長庚紀念醫院診斷
    證明書1 紙，固為「被告以外之人於審判外之書面陳述」。
    惟證人丙○○於檢察官偵訊時，實業經檢察官命為具結，且
    自形式上觀察其供述之作成、取得情形，亦未見檢察官有何
    違法取供而不具信用性之情事（參見卷附證人結文暨其偵訊
    筆錄）；而偵查卷第22頁所附之長庚紀念醫院診斷1 紙，經
    本院自形式察其作成、取得當時外部情況，更俱無「任意性
    」或「信用性」違反而顯然不適當之情形。從而，因認「證
    人丙○○偵訊證述」及「偵查卷第22頁所附之長庚紀念醫院
    診斷證明書1 紙」，之於被告乙○○、己○○、甲○○3 人
    所涉本案而言，均有證據能力，而毋庸再依刑事訴訟法第一
    百五十九條之一至同法第一百五十九條之四等規定為個別性
    之斟酌。
  (二)非供述證據部分：
    查偵查卷第28頁至第29-1頁所附之告訴人翁佳瑩上、下肢燒
    灼傷照片6 張，及偵查卷第24頁至第25頁所示紅包袋2 只，
    均「非」供述證據，尤以核無違法採證之情形，是之於本案
    被告而言，其證據能力之具備，當亦毋待贅言。
  (三)除前揭(一)(二)所述以外，其餘經本院援為認定事實之證據資料
    （詳如後述），俱為證人丙○○、丁○○於本院審理時，經
    命依法具結以後當庭所為之言詞證述，則其證據能力之具備
    ，自不待言；至其餘起訴卷證，既未經本院援為認定事實之
    所憑事證（詳如後述），則其「證據能力」之究否具備，本
    院當亦毋庸贅為論述。
二、事實認定
    訊之被告乙○○、己○○、甲○○3 人，固不否認告訴人丙○○所受「上肢及下肢二至三度燒灼傷（佔體表面積8%）及
    過敏性皮膚炎」，確係於96年5 月12日下午3、4時左右，在
    「濟公會」前方廣場引火焚燒金紙之所致，惟均矢口否認有
    何妨害告訴人丙○○行動自由而使告訴人受有前揭燒燙傷害
    之犯行，一致辯稱：伊等概無作法神通，所稱「為告訴人作
    法祛除陰氣」乙事更屬子虛烏有，遑論進而「違反告訴人之
    意願，強押告訴人進入業經引火焚燒之『金紙、蓮花圈』中
    」以行作法，是告訴人所稱作法傷害乙節，當與伊等俱無關
    聯，且告訴人所受傷害，亦係告訴人自己焚燒金紙不慎之所
    致云云（以上，均見本院卷附準備程序筆錄第2-5 頁）。經
    查：
  (一)被告乙○○係設於基隆市○○區○○路169 巷32之1 號民間
    神壇「濟公會」之主持者，並與被告己○○同為該神壇乩童
    ；被告甲○○則係該神壇信徒之一員，平日亦常到場協助被
    告乙○○俾服務神壇信眾；而告訴人丙○○則係自96年3、4
    月起，方因已故胞兄友人蕭儒淵之推薦，而知遇事可往「濟
    公會」求神問卜（即俗稱之「問事」）。此首經證人丙○○
    結稱歷歷（見本院卷附審判筆錄第4 頁至第5 頁、偵查卷第
    35頁）；核其所指，除與「平日偶或隨同乾媽前往『濟公會
    』焚香拜禱」之證人丁○○結稱略以：我確實曾經見過告訴
    人到「濟公會」拜拜1、2次，且據我所知，乙○○是「濟公
    會」的乩童，「濟公會」的大小事物，都是由乙○○負責管
    理，至於己○○、甲○○2 人偶爾也會到「濟公會」幫忙（
    見本院卷附審判筆錄第12頁至第13頁）等語相符，並與己○○先、後以被告或證人身分敘稱：「我知道乙○○也是乩童
    」、「我或乙○○都曾以乩童的身分，在『濟公會』為信徒
    處理神明降駕之事」（見本院卷附準備程序筆錄第3 頁）、
    「....期間有透過『乩童即乙○○』去問事情....」、「..
    ..神明透過乙○○指示（即『神明降駕』於乙○○其身）..
    ..」（見本院卷附審判筆錄第23頁）等情詞相合一致。綜上
    勾稽，堪認證人丙○○所證上情，在在悉有所本而為可採；
    至被告乙○○空言辯稱：「....我不是乩童，我沒有乩身的
    特殊體質，之所以有人認為我是乩童，『可能是信眾看見我
    常常默默坐在濟公會內因而誤解』....」云云，則昧於事實
    而無足取。
  (二)96年5 月初，告訴人丙○○有感於己身精神狀況之不佳，乃
    於96年5 月5 日（星期六），循例前往「濟公會」以求消災
    解厄之法，並經主持者即被告乙○○曉示其「刻遭鬼魅侵擾
    （即俗稱之『卡到陰』），必須作法方能祛除陰氣」等語而
    後應允；「作法祛陰」既成共識，被告乙○○乃言囑告訴人
    丙○○於「下個星期六」（即96年5 月12日），備妥蓮花（
    金紙摺成的蓮花）、各式金紙（壽金、卦金）、桃枝、青竹
    等必備物品到場以行其事，並由在旁協助之被告己○○當場
    以「紅包袋」隨手筆記上揭「口授事項」，俾供告訴人丙○○稍後返家備料之參考。此亦悉經證人翁佳瑩到庭結稱：「
    （問：妳曾經到乙○○主持的『濟公會』問過何事？）有，
    大約去年（即96年）3 、4 月時，我即經常到『濟公會』問
    事情。同年約5 月左右，因我覺得自己身體有異狀，所以就
    到『濟公會』去問身體的事情，當時我時常出現沒有精神的
    狀況，所以我才會去『濟公會』問我身體的情況，『濟公會
    』的乙○○跟我說我『卡到陰』，乙○○說解決辦法，就是
    要作法祛除。『卡到陰』的意思，就是卡到鬼魅等不乾淨的
    東西。（問：乙○○有無具體說明作法的情況？或準備如何
    的東西？）乙○○說要準備金紙、蓮花、桃枝、青竹等物。
    （問：乙○○交代妳準備上開物品以後，有無告知要妳在何
    時到『濟公會』去作法？）有，乙○○說下個禮拜六，要我
    到『濟公會』幫我作法，就是96年5 月12日的那一天。（問
    ：乙○○告知妳準備作法物品，並與妳相約於96年5 月12日
    幫妳作法之時，己○○、甲○○有無在場？）....當時，己○○在旁幫忙寫下乙○○交代我準備的東西，至於甲○○..
    ..，我沒有注意。（問：能否說明96年度偵字第4705號偵查
    卷第24、25頁所示紅包袋上的字，是何人所寫？）偵卷第24
    、25頁的紅包袋上的字跡是己○○寫的，己○○寫這些內容
    的原因，就是我剛剛指的『己○○在旁幫忙寫下乙○○交代
    我準備的東西』，....」（見本院卷附審判筆錄第5 頁至第
    6 頁）等語綦詳，且有其上明確記載「下個禮拜六準備：桃
    枝2 呎長、青竹2 呎、壽金十二支、卦金六支、大朵蓮花1
    朵、小朵3 朵」等文句之「紅包袋2 只」附卷足考（見偵卷
    第25頁、第24頁），並據己○○以證人身分於本院審理時敘
    稱：96年度偵字第4705號偵查卷第24、25頁所示紅包袋上的
    字跡，確實係我本人所寫無誤，當時，丙○○在問事情，「
    神明透過乙○○指示要準備這些東西」，所以丙○○便叫我
    幫她記下來（見本院卷附審判筆錄第23頁）等情詞而確認無
    誤。準此，告訴人丙○○曾於96年5 月5 日，與被告乙○○
    相約於「下個星期六（即96年5 月12日）」再往「濟公會」
    而由被告乙○○為其「作法祛陰」乙節，當亦堪可認定而無
    可疑。
  (三)茲被告乙○○、己○○、甲○○3 人雖均空言否認彼等曾於
    96年5 月12日，在「濟公會」前方廣場，違反告訴人丙○○
    之意願而為告訴人「作法祛陰」，過程中，併使告訴人受有
    「上肢及下肢二至三度燒灼傷（佔體表面積8%）及過敏性皮
    膚炎」等事實。然查，96年5 月12日下午3、4時左右，告訴
    人按諸如(二)所述之約定，攜同上開必備物品而再抵神壇；被
    告乙○○見其應約而來，遂亦指示姓名年籍不詳之在場信眾
    （即俗稱之「師兄」、「師姐」），於首開神壇前方廣場，
    「將金紙撕開俾圍繞成直徑約1 公尺之圓圈，同時將蓮花置
    於該金紙上方，暨於圈內擺設椅子1 張」，俾使告訴人丙○○於「焚香拜禱」後，脫去外套、鞋子而自行進入該「金紙
    、蓮花圈」內坐定。各項事前籌備既畢，身著「濟公服」之
    被告乙○○乃即差遣身著「道袍」之被告己○○、甲○○2
    人協助進行法事，並即作狀開始誦唸經文；在旁協助之被告
    甲○○見狀，則亦按諸指示，引火於前開「圈圍在丙○○四
    周」之金紙、蓮花等物而使其猛烈燃燒。詎料，本已安坐於
    「金紙、蓮花圈」內之告訴人丙○○赫見彼等引火行止，驚
    恐過度，兼以有感於四周火勢之猛烈，竟即跳出圈外以免己
    身遭致火焚，藉此而為其「已不欲繼續委請乙○○作法祛陰
    」之表示。乃被告乙○○見狀，猶藉詞「法事迄未完成」而
    指示被告己○○、甲○○2 人，逕將告訴人丙○○押回前開
    「金紙、蓮花圈」內以續行其事；被告己○○、甲○○2 人
    見此情景，則亦執意聽從神壇主持者即被告乙○○之指示，
    而以「左右包夾」之方式，箝制告訴人丙○○之肢體行止，
    藉此將告訴人丙○○強行押返「金紙、蓮花圈」內，嗣並推
    由被告己○○1 人陪同其中以續為壓制，俾防告訴人丙○○
    再因難忍烈焰而逃至圈外；其間，告訴人丙○○則果遭烈火
    焚身而幾度叫嚷，然被告乙○○、己○○、甲○○3 人就此
    則概無所動。迨上開「金紙、蓮花圈」悉遭烈火吞噬而全數
    燃燒殆盡，被告乙○○方以「法事進行完畢」為由，指示被
    告己○○、甲○○2 人將丙○○扶至圈外，惟告訴人丙○○
    仍已於上開過程中，遭烈焰焚身而受有上肢及下肢二至三度
    燒灼傷（佔體表面積8%）及過敏性皮膚炎之傷害等事實經過
    ，除有長庚紀念醫院診斷證明書1 紙（見偵查卷第22頁）及
    告訴人翁佳瑩上、下肢燒灼傷照片6 張（見偵查卷第28頁至
    第29-1頁）附卷足考，並悉經證人翁佳瑩及丁○○分別證述
    如下：
  1.證人翁佳瑩證稱：
    96年5 月12日下午3 、4 點，我遵照約定，將「蓮花、金紙
    、桃枝、青竹」等物帶到「濟公會」，隨即聽從乙○○之指
    示，自己先上香拜拜，其間，乙○○則指示在場師兄、師姊
    將我買去的金紙圍成直徑1 尺的圓圈；圓圈弄好了以後，乙○○便要我「打赤腳、脫去外套、身戴佛珠」而直接坐入圈
    內，同時囑咐我「閤上雙眼、看到什麼東西不要講」，接著
    喝令甲○○點火燃燒「圍在我身體四周的金紙」。因為我對
    於「作法過程要點火燃燒『圍在我身體四周的金紙』」乙事
    一無所悉（乙○○等人並未於事前告知），加上我覺得當時
    自己好像快要被火燒到，所以，我便立即反射性的直接跳出
    圈外；豈知，乙○○竟聲稱我「卡到陰」，並說我「身體的
    陰氣還沒有祛除」，而指示己○○、甲○○2 人將我重新架
    回圈內繼續作法。當時，我有對己○○、甲○○2 人表示「
    我不要再回去」，但他們都置之不理；而且，我被他2 人架
    回金紙圈圍的範圍以後，甲○○雖即回歸圈外，然己○○則
    仍滯留圈內，以便「架著我」讓我不能自己跳至圈外。我被
    迫滯留圈內期間，我也有一直說「我很燙，受不了」，但他
    們都不理我，乙○○並且一直唸經暨拿桃枝、青竹打我後背
    ，直到圈圍我的金紙燃燒殆盡，他們才放我出來。我被己○○、甲○○2 人架出來以後，乙○○就拿不明液體，沾濕金
    紙，再把已經沾濕的金紙敷在我腳上的傷口部位，接著，在
    現場等了一會，乙○○將敷在我腳上的金紙拿走，我發現我
    腳上的水泡愈來愈大，乙○○就再以牙籤把我的水泡戳破，
    並幫我敷清草藥膏在我傷處，因為我的腳當時愈來愈黑，不
    太能走，正好我的朋友周文靖打電話來，我就請他開車到「
    濟公會」的山下等我（因為通往「濟公會」的道路很窄，汽
    車開不進來），要「弟弟」（意指「濟公會」內年紀較輕的
    其他信徒）騎機車載我到山下與他會合，再由周文靖開車載
    我去醫院看醫生等語（見本院卷附審判筆錄第6 頁至第8 頁
    ）。
  2.證人丁○○證稱：
    96年5 月12日，我確實有在「濟公會」看到告訴人丙○○；
    當天我去「濟公會」吃飯及拜拜，因而在場目睹「濟公會」
    的師兄、師姊「準備要作法」，同時也有聽到師兄、師姊喊
    「『阿媽』要準備作法了」，「阿媽」就是被告乙○○。因
    為師兄們說，「作法時小孩子不能看」，所以後來，我就到
    後面去了。但是我在到後面以前，確實曾經見到「阿媽」乙○○在「燒香拜拜」準備要作法，至於廣場上，也已經有人
    用金紙摺的蓮花圍成一圈，該圈圈的直徑大約如法庭證人應
    訊臺的長度（直徑約1 公尺），接著，我也有看到火燒起來
    （但沒有看到「點火的人」），同時，見到告訴人丙○○正
    坐在已經著火的圈圈裡面（告訴人當天根本「沒有燒金紙」
    ），「阿媽」乙○○則在火圈外作法，她手上拿著樹枝揮來
    揮去。因為之前師兄們就說「小孩子不能看」，所以後來我
    便沒有繼續關注。這段期間，我好像「有聽見告訴人在喊」
    ，但我沒有因此而特別去看，直到後來法事結束，告訴人被
    扶進來，我才再度看到告訴人（因為我進屋時，告訴人已經
    在內，所以我不知道究竟是何人攙扶告訴人進屋），告訴人
    當時全身在發抖，感覺很痛苦，腳上也已經敷了金紙（但我
    沒有看到是何人幫她敷的）。被告3 人當時也都在場，接著
    ，印象中，告訴人曾以電話聯絡她朋友，要她朋友來載她（
    但我不記得是她主動打電話給朋友，還是朋友打電話給她）
    ，並要「弟弟」（意指「濟公會」內年紀較輕的其他信徒）
    騎機車載她到山下與朋友會合。除此之外，我雖未特別注意
    被告己○○、甲○○2 人之在場行止，但他2 人當日確實身
    穿「黃色道袍」無誤，至於被告乙○○則係身著「濟公服」
    ；又被告乙○○雖未特別對我告知「告訴人『卡到陰』，所
    以要作法」，但我確實曾經在場聽聞「乙○○對告訴人說，
    告訴人『卡到陰』，必須要作法」，而且，乙○○也只有在
    作法時，才會身著「濟公服」，己○○、甲○○2 人更只有
    在作法時，才會身著「黃色道袍」等語（見本院卷附審判筆
    錄第13頁至第14頁、第15頁至第16頁）。
  (四)綜上，因認被告乙○○、己○○、甲○○3 人所辯，要非可
    採；本案事證明確，被告乙○○、己○○、甲○○3 人如本
    判決事實欄所載犯行，應堪認定。
三、論罪科刑
  (一)核被告乙○○、己○○、甲○○3 人，如本判決事實欄之所
    為，均係犯刑法第三百零二條第一項之剝奪人行動自由罪。
    按以強暴之方法剝奪人之行動自由時，若無傷害之故意，而
    於實施強暴行為之過程中，致被害人受有傷害，乃實施強暴
    之當然結果，不另論傷害罪（最高法院30年上第3701號判例
    意旨、94年臺上第4781號判決意旨參照）；即就本案情節而
    論，如本判決事實欄所載之「金紙、蓮花圈」，其直徑僅約
    1 公尺而已（詳如前述），是倘引火使之焚燒，自客觀以言
    ，端坐其內之人恐亦難免火吻，此亦適可自「本已端坐其內
    之告訴人丙○○，赫見被告甲○○引火而有感於四周火勢猛
    烈，旋即跳出圈外以免己身遭致火焚」等行止窺其梗概。是
    告訴人丙○○於前揭被迫續行法事之過程中，雖併遭烈火焚
    身而受有「上肢及下肢二至三度燒灼傷（佔體表面積8%）及
    過敏性皮膚炎」等傷害，然此實乃「被告乙○○、己○○、
    甲○○3 人剝奪告訴人丙○○行動自由（即強迫告訴人翁佳
    瑩留滯於前揭『金紙、蓮花圈』內迨至法事結束為止）」之
    當然結果，而無另論被告乙○○、己○○、甲○○3 人以傷
    害罪名之餘地。公訴人未慮及此，僅因「告訴人丙○○於行
    動自由遭剝奪之過程中，併曾遭烈焰焚身而受有上肢及下肢
    二至三度燒灼傷（佔體表面積8%）及過敏性皮膚炎等傷害」
    ，即認被告乙○○、己○○、甲○○3 人，除觸犯刑法第三
    百零二條第一項之剝奪人行動自由罪名以外，併均觸犯刑法
    第二百八十四條第一項之過失傷害罪名，而應依刑法第五十
    五條想像競合犯之規定，從一較重之刑法第三百零二條第一
    項之剝奪人行動自由罪處斷」云云（見起訴書第4 頁、本院
    卷附準備程序筆錄第5 頁、審判筆錄第38頁），核此見解，
    尚有疏誤，本院亦不受其見解拘束。
  (二)被告乙○○、己○○、甲○○3 人，就本判決事實欄所載之
    剝奪人行動自由犯行，皆有犯意聯絡及行為分擔，均為共同
    正犯。
  (三)本院審酌被告乙○○、己○○、甲○○3 人藉「法事」為名
    ，毫不尊重告訴人丙○○之主觀意願，尤以彼等聯手迫使告
    訴人丙○○滯留火圈（即前揭「金紙、蓮花圈」）所可能衍
    生之危害、告訴人丙○○因彼等本案所為而受有「上肢及下
    肢二至三度燒灼傷（佔體表面積8%）及過敏性皮膚炎」之嚴
    重傷害，暨相較於被告己○○、甲○○2 人而言，被告乙○○方為本案首腦之角色分擔，兼以被告乙○○、己○○、甲○○3 人迄仍不知悛悔、不思賠償告訴人丙○○所受損害之
    犯後態度等一切情狀，分別量處如主文所示之刑。
  (四)扣案之不明液體2 瓶，尚非被告乙○○、己○○、甲○○3
    人供本案犯罪之所用，而與所犯妨害自由罪名，乃至告訴人
    丙○○之受傷結果渺無相關，爰均不併予宣告沒收，特此指
    明。
據上論斷，應依刑事訴訟法第二百九十九條第一項前段，刑法第
二十八條、第三百零二條第一項，刑法施行法第一條之一，判決
如主文。
本案經檢察官戊○○到庭執行職務。
中    華    民    國    98    年    1     月    14    日
                  刑事第四庭審判長法  官  齊  潔
                                  法  官  周霙蘭
                                  法  官  王慧惠
以上正本證明與原本無異。
如不服本判決應於收受送達後10日內向本院提出上訴書狀，並應
敘述具體理由；其未敘述上訴理由者，應於上訴期間屆滿後20日
內向本院補提理由書 (均須按他造當事人之人數附繕本)「切勿
逕送上級法院」。
中    華    民    國    98    年    1     月    14    日
                                  書記官  王一芳
附錄論罪法條：
刑法第302 條第1 項
私行拘禁或以其他非法方法，剝奪人之行動自由者，處5 年以下
有期徒刑、拘役或3 百元以下罰金。


司法院資訊處製作；財團法人民間司法改革基金會備份。
